【裁判字號】    95,訴,76
【裁判日期】    950322
【裁判案由】    毒品危害防制條例
【裁判全文】
臺灣基隆地方法院刑事判決                95年度訴字第76號
公  訴  人  臺灣基隆地方法院檢察署檢察官
被      告  甲○○
                    （另案在臺灣基隆監獄基隆分監執行中）
上列被告因毒品危害防制條例案件，經檢察官提起公訴（94年度
毒偵字第3265號），本院合議庭裁定由受命法官獨任進行審判，
經改依簡式審判程序審理後判決如下︰
    主  文
甲○○施用第一級毒品，累犯，處有期徒刑柒月，扣案之第一級
毒品海洛因（淨重零點壹貳公克）及含有第一級毒品海洛因殘渣
之注射針筒壹支均沒收銷燬之；又施用第二級毒品，累犯，處有
期徒刑伍月。應執行有期徒刑拾壹月，扣案之第一級毒品海洛因
（淨重零點壹貳公克）及含有第一級毒品海洛因殘渣之注射針筒
壹支均沒收銷燬之。
    事  實
一、甲○○前因施用第二級毒品案件，先後2 次經觀察勒戒後，
    均認無繼續施用毒品之傾向，由臺灣基隆地方法院檢察署檢
    察官於民國88年2 月21日、89年4 月10日，以88年度偵字第
    1197號、89年度毒偵緝字第130 號為不起訴處分確定，並分
    別於88年2 月26日、89年4 月25日執行完畢釋放。又因施用
    第一級、第二級毒品案件，經本院裁定送強制戒治並判處有
    期徒刑7 月、4 月，應執行有期徒刑9 月確定。又因贓物案
    件，經本院判處有期徒刑3 月確定。經執行強制戒治，於92
    年5 月13日停止戒治付保護管束，92年10月31日保護管束期
    滿而執行完畢。上開有期徒刑部分，則先後於92年8 月12日
    、93年8 月24日執行完畢。復因施用第一級毒品案件，經本
    院判處有期徒刑1 年2 月確定（現執行中）。詎甲○○猶未
    戒斷毒癮，於強制戒治執行完畢後之5 年內，又基於施用第
    一級毒品海洛因之犯意，於94年12月5 日下午3 、4 時許，
    ，在基隆市○○區○○街後方山上某涼亭內，以將第一級毒
    品海洛因摻水注入注射針筒，再施打血管之方式，施用第一
    級毒品海洛因1 次；另基於施用第二級毒品安非他命之犯意
    ，於94年12月5 日凌晨1 時許，在基隆市安樂國中附近之友
    人住處，以吸食器施用第二級毒品安非他命1 次。嗣為警於
    94年12月5 日晚間11時40分許，在基隆市○○街28巷1 號查
    獲，並扣得第一級毒品海洛因（淨重0.12公克）及含有第一
    級毒品海洛因殘渣之注射針筒1 支。
二、案經基隆市警察局第四分局移送臺灣基隆地方法院檢察署檢
    察官偵查後起訴。
    理  由
壹、程序事項
    本件被告甲○○所犯者非為死刑、無期徒刑、最輕本刑為3
    年以上有期徒刑之罪或高等法院管轄第一審案件，其於準備
    程序進行中，先就被訴事實為有罪之陳述，經告知其簡式審
    判程序之旨，並聽取公訴人、被告之意見後，本院業已依刑
    事訴訟法第273 條之1 第1 項之規定，裁定由受命法官獨任
    以簡式審判程序進行本案之審理。
貳、實體事項
一、上開事實有下列證據足以證明：
  (一)被告之供述：
    上揭犯罪事實，業據被告於本院準備程序及審理中坦承在卷
    ，其自白核與下列事證相符，可以採信。
  (二)台灣尖端先進生技醫藥股份有限公司濫用藥物檢驗報告1 紙
    ：
    被告為警查獲後所採集之尿液，經以氣相層析質譜儀法為確
    認檢驗後，分呈安非他命、甲基安非他命、嗎啡、可待因之
    陽性反應。
  (三)扣案之白色粉末（淨重0.12公克）及法務部調查局95年2 月
    9 日調科壹字第320003443號鑑定通知書1 紙：
    上揭扣案之白色粉末經送法務部調查局鑑定結果，含有第一
    級毒品海洛因。
  (四)含有第一級毒品海洛因殘渣之注射針筒1支。
  (五)臺灣高等法院被告前案紀錄表1 份：
    被告因施用毒品案件，經執行強制戒治，於92年10月31日執
    行期滿。
二、論罪科刑之理由：
  (一)按海洛因、安非他命分係毒品危害防制條例第2 條第2 項第
    1 款、第2 款所定之第一級毒品、第二級毒品，被告予以施
    用，核其所為，係犯毒品危害防制條例第10條第1 項、第2
    項之施用第一級、第二級毒品罪。又被告因施用而持有第一
    級毒品海洛因、第二級毒品安非他命，其持有第一級毒品與
    第二級毒品之低度行為應為施用第一級毒品與第二級毒品之
    高度行為所吸收，不另論罪。
  (二)按犯罪事實應依證據認定之，無證據不得認定犯罪事實；又
    被告之自白，不得作為有罪判決之唯一證據，仍應調查其他
    必要之證據，以察其是否與事實相符，刑事訴訟法第154 條
    第2 項、第156 條第2 項定有明文。公訴人依據被告之自白
    ，認被告自94年12月2 日下午2 時許起至同年月6 日凌晨1
    時56分止，連續施用第一級毒品海洛因，然查除被告於本院
    自白施用第一級毒品海洛因之時間，有上揭驗尿報告可佐外
    ，其餘被告自白施用第一級毒品海洛因部分，均查無補強證
    據足以為憑，揆諸上開規定，自無從認定被告有公訴意旨所
    指此部分之施用毒品犯行，惟公訴人既認此部分與前開論罪
    科刑部分有連續犯裁判上一罪關係，爰不另為無罪之諭知。
  (三)被告所犯上開2 罪，犯意各別，行為不同，應予分論併罰。
  (四)另被告前曾受如事實欄所載有期徒刑執行完畢，於5 年以內
    再犯本件有期徒刑以上之罪，為累犯，應依法就其上開所犯
    2 罪，分別加重其刑。
  (五)爰審酌被告犯罪之動機、曾有施用毒品前科仍不思悔改，一
    再施用毒品，顯無戒斷毒品之決心，施用毒品係自我戕害之
    行為，與其犯罪後坦承犯行等一切情狀，分別量處如主文所
    示之刑，並定其應執行刑。
三、沒收：
    扣案之白色粉末（淨重0.12公克）含有第一級毒品海洛因，
    業如前認定，爰依法宣告沒收銷燬之；另扣案之注射針筒內
    含有第一級毒品海洛因殘渣，亦據被告供明在卷，因所含毒
    品量微，無法與上揭扣案物分離，爰併依法宣告沒收銷燬之
    。
四、應適用之法律：
    刑事訴訟法第273 條之1 第1 項、第310 條之2 、第454 條
    第1 項、第299 條第1 項前段，毒品危害防制條例第10條第
    1 項、第2 項、第23條第2 項、第18條第1 項前段，刑法第
    11條、第47條、第51條第5 款。
五、對於本件判決如有不服，得自收受送達後10日內，向本院提
    出上訴書狀，上訴於臺灣高等法院。
本案經檢察官乙○○到庭執行職務。
中    華    民    國    95    年     3    月    22    日
                  刑事第二庭法  官  劉桂金
以上正本證明與原本無異。
對於本件判決如有不服，應於收受送達後10日內，向本院提出上
訴書狀，上訴於臺灣高等法院，並按他造當事人之人數附具繕本
。
中    華    民    國    95    年     3    月    22    日
                            書記官  丁文宏
附錄論罪法條：
毒品危害防制條例第10條：
施用第1 級毒品者，處6 月以上5 年以下有期徒刑。
施用第2 級毒品者，處3 年以下有期徒刑。


司法院資訊處製作；財團法人民間司法改革基金會備份。
